Yamls/Pron-nemymda_gt-norm.yaml
Config:
  hfst:
    Gen: ../../../src/generator-gt-norm.hfst
    Morph: ../../../src/analyser-gt-norm.hfst
  xerox:
    Gen: ../../../src/generator-gt-norm.xfst
    Morph: ../../../src/analyser-gt-norm.xfst
    App: lookup

Tests:

# todo:
#  The were proofread for golden standard by Larisa Ponomareva 2019-10-22
# Then: run analyser, then correct. 


Pronoun – немымда: # Negative Pronoun 'Ei lainkaan, ei ollenkaan, ei yhtään / Нисколько'
    немымда+Pron+Neg+Sg+Nom: немымда
    немымда+Pron+Neg+Pl+Nom: немымдаӧсь
    немымда+Pron+Neg+Sg+Nom+Der/очка+Dem: немымдочка
    немымда+Pron+Neg+Sg+Nom+Der/ышка+Dem: немымдышка
    немымда+Pron+Neg+Sg+Acc: [немымда, немымдаӧс] # немымда - eloton; немымдаӧс - elollinen 
    немымда+Pron+Neg+Sg+Gen: немымдалӧн
    немымда+Pron+Neg+Sg+Abl: немымдалісь
    немымда+Pron+Neg+Sg+Dat: немымдалӧ
    немымда+Pron+Neg+Sg+Ins: немымдаӧн 
    немымда+Pron+Neg+Sg+Com: немымдакӧт
    немымда+Pron+Neg+Sg+Car: немымдатӧг
    немымда+Pron+Neg+Sg+Cns: немымдала
    немымда+Pron+Neg+Sg+Cmpr: немымдася
    немымда+Pron+Neg+Sg+Ine: немымдаын
    немымда+Pron+Neg+Sg+Ela: немымдаись
    немымда+Pron+Neg+Sg+Ill: немымдаӧ
    немымда+Pron+Neg+Sg+Apr: немымдалань
    немымда+Pron+Neg+Sg+Egr: немымдасянь
    немымда+Pron+Neg+Sg+Prl: немымдаӧт
    немымда+Pron+Neg+Sg+TerI: немымдаӧдз
    немымда+Pron+Neg+Sg+TerII: немымдави
    немымда+Pron+Neg+Sg+AprIne: немымдаланьын
    немымда+Pron+Neg+Sg+AprEla: немымдаланись
    немымда+Pron+Neg+Sg+AprIll: немымдаланьӧ
    немымда+Pron+Neg+Sg+AprEgr: немымдаланьсянь
    немымда+Pron+Neg+Sg+AprPrl: немымдаланьӧт
    немымда+Pron+Neg+Sg+AprTerI: немымдаланьӧдз
    немымда+Pron+Neg+Sg+AprTerII: немымдаланьви


    немымда+Pron+Neg+Sg+Nom+PxSg1: немымдаӧ
    немымда+Pron+Neg+Sg+Acc+PxSg1: немымдаӧс
    немымда+Pron+Neg+Sg+Gen+PxSg1: немымдаӧлӧн
    немымда+Pron+Neg+Sg+Abl+PxSg1: немымдаӧлісь
    немымда+Pron+Neg+Sg+Dat+PxSg1: немымдаӧлӧ
    немымда+Pron+Neg+Sg+Ins+PxSg1: немымданам 
    немымда+Pron+Neg+Sg+Com+PxSg1: немымдаӧкӧт
    немымда+Pron+Neg+Sg+Car+PxSg1: [немымдаӧтӧг, немымдатӧгьям] 
    немымда+Pron+Neg+Sg+Cns+PxSg1: немымдаӧла
    немымда+Pron+Neg+Sg+Cmpr+PxSg1: немымдаӧся
    немымда+Pron+Neg+Sg+Ine+PxSg1: немымдаам
    немымда+Pron+Neg+Sg+Ela+PxSg1: немымдасим
    немымда+Pron+Neg+Sg+Ill+PxSg1: немымдаам
    немымда+Pron+Neg+Sg+Apr+PxSg1: [немымдаӧлань, немымдаланям]
    немымда+Pron+Neg+Sg+Egr+PxSg1: [немымдаӧсянь, немымдасяням]
    немымда+Pron+Neg+Sg+Prl+PxSg1: [немымдаӧттям, немымдаӧттим]
    немымда+Pron+Neg+Sg+TerI+PxSg1: [немымдаӧдззам, немымдаӧдззим]
    немымда+Pron+Neg+Sg+TerII+PxSg1: немымдаӧви
    немымда+Pron+Neg+Sg+AprIne+PxSg1: [немымдаланям, немымдаӧланьын]
    немымда+Pron+Neg+Sg+AprEla+PxSg1: [немымдаланьсим, немымдаӧланись]
    немымда+Pron+Neg+Sg+AprIll+PxSg1: [немымдаланям, немымдаӧланьӧ]
    немымда+Pron+Neg+Sg+AprEgr+PxSg1: [немымдаӧланьсянь, немымдаланьсяням] 
    немымда+Pron+Neg+Sg+AprPrl+PxSg1: [немымдаӧланьӧт, немымдаланьӧттям, немымдаланьӧттим]
    немымда+Pron+Neg+Sg+AprTerI+PxSg1: [немымдаӧланьӧдз, немымдаланьӧдззам, немымдаланьӧдззим]
    немымда+Pron+Neg+Sg+AprTerII+PxSg1: немымдаӧланьви


    немымда+Pron+Neg+Sg+Nom+PxSg2: немымдаыт
    немымда+Pron+Neg+Sg+Acc+PxSg2: немымдатӧ
    немымда+Pron+Neg+Sg+Gen+PxSg2: немымдаытлӧн
    немымда+Pron+Neg+Sg+Abl+PxSg2: немымдаытлісь
    немымда+Pron+Neg+Sg+Dat+PxSg2: немымдаытлӧ
    немымда+Pron+Neg+Sg+Ins+PxSg2: немымданат 
    немымда+Pron+Neg+Sg+Com+PxSg2: немымдаыткӧт
    немымда+Pron+Neg+Sg+Car+PxSg2: [немымдаыттӧг, немымдатӧгьят]
    немымда+Pron+Neg+Sg+Cns+PxSg2: немымдаытла
    немымда+Pron+Neg+Sg+Cmpr+PxSg2: немымдаытся
    немымда+Pron+Neg+Sg+Ine+PxSg2: немымдаат
    немымда+Pron+Neg+Sg+Ela+PxSg2: немымдасит
    немымда+Pron+Neg+Sg+Ill+PxSg2: немымдаат
    немымда+Pron+Neg+Sg+Apr+PxSg2: [немымдаытлань, немымдаланят]
    немымда+Pron+Neg+Sg+Egr+PxSg2: [немымдаытсянь, немымдасянят]
    немымда+Pron+Neg+Sg+Prl+PxSg2: [немымдаӧттят, немымдаӧттит]
    немымда+Pron+Neg+Sg+TerI+PxSg2: [немымдаӧдззат, немымдаӧдззит]
    немымда+Pron+Neg+Sg+TerII+PxSg2: немымдаытви
    немымда+Pron+Neg+Sg+AprIne+PxSg2: [немымдаланят, немымдаытланьын]
    немымда+Pron+Neg+Sg+AprEla+PxSg2: [немымдаланьсит, немымдаытланись]
    немымда+Pron+Neg+Sg+AprIll+PxSg2: [немымдаланят, немымдаытланьӧ]
    немымда+Pron+Neg+Sg+AprEgr+PxSg2: [немымдаытланьсянь, немымдаланьсянят] 
    немымда+Pron+Neg+Sg+AprPrl+PxSg2: [немымдаытланьӧт, немымдаланьӧттят, немымдаланьӧттит]
    немымда+Pron+Neg+Sg+AprTerI+PxSg2: [немымдаытланьӧдз, немымдаланьӧдззат, немымдаланьӧдззит]
    немымда+Pron+Neg+Sg+AprTerII+PxSg2: немымдаытланьви


    немымда+Pron+Neg+Sg+Nom+PxSg3: немымдаыс
    немымда+Pron+Neg+Sg+Acc+PxSg3: немымдасӧ
    немымда+Pron+Neg+Sg+Gen+PxSg3: немымдаыслӧн
    немымда+Pron+Neg+Sg+Abl+PxSg3: немымдаыслісь
    немымда+Pron+Neg+Sg+Dat+PxSg3: немымдаыслӧ
    немымда+Pron+Neg+Sg+Ins+PxSg3: немымданас 
    немымда+Pron+Neg+Sg+Com+PxSg3: немымдаыскӧт
    немымда+Pron+Neg+Sg+Car+PxSg3: [немымдаыстӧг, немымдатӧгьяс]
    немымда+Pron+Neg+Sg+Cns+PxSg3: немымдаысла
    немымда+Pron+Neg+Sg+Cmpr+PxSg3: немымдаысся
    немымда+Pron+Neg+Sg+Ine+PxSg3: немымдаас
    немымда+Pron+Neg+Sg+Ela+PxSg3: немымдасис
    немымда+Pron+Neg+Sg+Ill+PxSg3: немымдаас
    немымда+Pron+Neg+Sg+Apr+PxSg3: [немымдаыслань, немымдаланяс]
    немымда+Pron+Neg+Sg+Egr+PxSg3: [немымдаыссянь, немымдасяняс]
    немымда+Pron+Neg+Sg+Prl+PxSg3: [немымдаӧттяс, немымдаӧттис]
    немымда+Pron+Neg+Sg+TerI+PxSg3: [немымдаӧдззас, немымдаӧдззис]
    немымда+Pron+Neg+Sg+TerII+PxSg3: немымдаысви
    немымда+Pron+Neg+Sg+AprIne+PxSg3: [немымдаланяс, немымдаысланьын]
    немымда+Pron+Neg+Sg+AprEla+PxSg3: [немымдаланьсис, немымдаысланись]
    немымда+Pron+Neg+Sg+AprIll+PxSg3: [немымдаланяс, немымдаысланьӧ]
    немымда+Pron+Neg+Sg+AprEgr+PxSg3: [немымдаысланьсянь, немымдаланьсяняс] 
    немымда+Pron+Neg+Sg+AprPrl+PxSg3: [немымдаысланьӧт, немымдаланьӧттяс, немымдаланьӧттис]
    немымда+Pron+Neg+Sg+AprTerI+PxSg3: [немымдаысланьӧдз, немымдаланьӧдззас, немымдаланьӧдззис]
    немымда+Pron+Neg+Sg+AprTerII+PxSg3: немымдаысланьви


    немымда+Pron+Neg+Sg+Nom+PxPl1: немымданым
    немымда+Pron+Neg+Sg+Acc+PxPl1: немымданымӧс
    немымда+Pron+Neg+Sg+Gen+PxPl1: немымданымлӧн
    немымда+Pron+Neg+Sg+Abl+PxPl1: немымданымлісь
    немымда+Pron+Neg+Sg+Dat+PxPl1: немымданымлӧ
    немымда+Pron+Neg+Sg+Ins+PxPl1: немымдананым 
    немымда+Pron+Neg+Sg+Com+PxPl1: немымданымкӧт
    немымда+Pron+Neg+Sg+Car+PxPl1: [немымданымтӧг, немымдатӧгьяным]
    немымда+Pron+Neg+Sg+Cns+PxPl1: немымданымла
    немымда+Pron+Neg+Sg+Cmpr+PxPl1: немымданымся
    немымда+Pron+Neg+Sg+Ine+PxPl1: немымдааным
    немымда+Pron+Neg+Sg+Ela+PxPl1: немымдасиным
    немымда+Pron+Neg+Sg+Ill+PxPl1: немымдааным
    немымда+Pron+Neg+Sg+Apr+PxPl1: [немымданымлань, немымдаланяным]
    немымда+Pron+Neg+Sg+Egr+PxPl1: [немымданымсянь, немымдасяняным]
    немымда+Pron+Neg+Sg+Prl+PxPl1: [немымдаӧттяным, немымдаӧттиным]
    немымда+Pron+Neg+Sg+TerI+PxPl1: [немымдаӧдззаным, немымдаӧдззиным]
    немымда+Pron+Neg+Sg+TerII+PxPl1: немымданымви
    немымда+Pron+Neg+Sg+AprIne+PxPl1: [немымдаланяным, немымданымланьын]
    немымда+Pron+Neg+Sg+AprEla+PxPl1: [немымдаланьсиным, немымданымланись]
    немымда+Pron+Neg+Sg+AprIll+PxPl1: [немымдаланяным, немымданымланьӧ]
    немымда+Pron+Neg+Sg+AprEgr+PxPl1: [немымданымланьсянь, немымдаланьсяняным] 
    немымда+Pron+Neg+Sg+AprPrl+PxPl1: [немымданымланьӧт, немымдаланьӧттяным, немымдаланьӧттиным]
    немымда+Pron+Neg+Sg+AprTerI+PxPl1: [немымданымланьӧдз, немымдаланьӧдззаным, немымдаланьӧдззиным]
    немымда+Pron+Neg+Sg+AprTerII+PxPl1: немымданымланьви


    немымда+Pron+Neg+Sg+Nom+PxPl2: немымданыт
    немымда+Pron+Neg+Sg+Acc+PxPl2: немымданытӧ
    немымда+Pron+Neg+Sg+Gen+PxPl2: немымданытлӧн
    немымда+Pron+Neg+Sg+Abl+PxPl2: немымданытлісь
    немымда+Pron+Neg+Sg+Dat+PxPl2: немымданытлӧ
    немымда+Pron+Neg+Sg+Ins+PxPl2: немымдананыт 
    немымда+Pron+Neg+Sg+Com+PxPl2: немымданыткӧт
    немымда+Pron+Neg+Sg+Car+PxPl2: [немымданыттӧг, немымдатӧгьяныт]
    немымда+Pron+Neg+Sg+Cns+PxPl2: немымданытла
    немымда+Pron+Neg+Sg+Cmpr+PxPl2: немымданытся
    немымда+Pron+Neg+Sg+Ine+PxPl2: немымдааныт
    немымда+Pron+Neg+Sg+Ela+PxPl2: немымдасиныт
    немымда+Pron+Neg+Sg+Ill+PxPl2: немымдааныт
    немымда+Pron+Neg+Sg+Apr+PxPl2: [немымданытлань, немымдаланяныт]
    немымда+Pron+Neg+Sg+Egr+PxPl2: [немымданытсянь, немымдасяняныт]
    немымда+Pron+Neg+Sg+Prl+PxPl2: [немымдаӧттяныт, немымдаӧттиныт]
    немымда+Pron+Neg+Sg+TerI+PxPl2: [немымдаӧдззаныт, немымдаӧдззиныт]
    немымда+Pron+Neg+Sg+TerII+PxPl2: немымданытви
    немымда+Pron+Neg+Sg+AprIne+PxPl2: [немымдаланяныт, немымданытланьын]
    немымда+Pron+Neg+Sg+AprEla+PxPl2: [немымдаланьсиныт, немымданытланись]
    немымда+Pron+Neg+Sg+AprIll+PxPl2: [немымдаланяныт, немымданытланьӧ]
    немымда+Pron+Neg+Sg+AprEgr+PxPl2: [немымданытланьсянь, немымдаланьсяняныт] 
    немымда+Pron+Neg+Sg+AprPrl+PxPl2: [немымданытланьӧт, немымдаланьӧттяныт, немымдаланьӧттиныт]
    немымда+Pron+Neg+Sg+AprTerI+PxPl2: [немымданытланьӧдз, немымдаланьӧдззаныт, немымдаланьӧдззиныт]
    немымда+Pron+Neg+Sg+AprTerII+PxPl2: немымданытланьви


    немымда+Pron+Neg+Sg+Nom+PxPl3: немымданыс
    немымда+Pron+Neg+Sg+Acc+PxPl3: немымданысӧ
    немымда+Pron+Neg+Sg+Gen+PxPl3: немымданыслӧн
    немымда+Pron+Neg+Sg+Abl+PxPl3: немымданыслісь
    немымда+Pron+Neg+Sg+Dat+PxPl3: немымданыслӧ
    немымда+Pron+Neg+Sg+Ins+PxPl3: немымдананыс 
    немымда+Pron+Neg+Sg+Com+PxPl3: немымданыскӧт
    немымда+Pron+Neg+Sg+Car+PxPl3: [немымданыстӧг, немымдатӧгьяныс]
    немымда+Pron+Neg+Sg+Cns+PxPl3: немымданысла
    немымда+Pron+Neg+Sg+Cmpr+PxPl3: немымданысся
    немымда+Pron+Neg+Sg+Ine+PxPl3: немымдааныс
    немымда+Pron+Neg+Sg+Ela+PxPl3: немымдасиныс
    немымда+Pron+Neg+Sg+Ill+PxPl3: немымдааныс
    немымда+Pron+Neg+Sg+Apr+PxPl3: [немымданыслань, немымдаланяныс]
    немымда+Pron+Neg+Sg+Egr+PxPl3: [немымданыссянь, немымдасяняныс]
    немымда+Pron+Neg+Sg+Prl+PxPl3: [немымдаӧттяныс, немымдаӧттиныс]
    немымда+Pron+Neg+Sg+TerI+PxPl3: [немымдаӧдззаныс, немымдаӧдззиныс]
    немымда+Pron+Neg+Sg+TerII+PxPl3: немымданысви
    немымда+Pron+Neg+Sg+AprIne+PxPl3: [немымдаланяныс, немымданысланьын]
    немымда+Pron+Neg+Sg+AprEla+PxPl3: [немымдаланьсиныс, немымданысланись]
    немымда+Pron+Neg+Sg+AprIll+PxPl3: [немымдаланяныс, немымданысланьӧ]
    немымда+Pron+Neg+Sg+AprEgr+PxPl3: [немымданысланьсянь, немымдаланьсяняныс] 
    немымда+Pron+Neg+Sg+AprPrl+PxPl3: [немымданысланьӧт, немымдаланьӧттяныс, немымдаланьӧттиныс]
    немымда+Pron+Neg+Sg+AprTerI+PxPl3: [немымданысланьӧдз, немымдаланьӧдззаныс, немымдаланьӧдззиныс]
    немымда+Pron+Neg+Sg+AprTerII+PxPl3: немымданысланьви


    немымда+Pron+Neg+Pl+Nom: немымдаэз
    немымда+Pron+Neg+Pl+Acc: [немымдаэз, немымдаэзӧс] # немымдаэз - eloton; немымдаэзӧс - elollinen 
    немымда+Pron+Neg+Pl+Gen: немымдаэзлӧн
    немымда+Pron+Neg+Pl+Abl: немымдаэзлісь
    немымда+Pron+Neg+Pl+Dat: немымдаэзлӧ
    немымда+Pron+Neg+Pl+Ins: немымдаэзӧн 
    немымда+Pron+Neg+Pl+Com: немымдаэзкӧт
    немымда+Pron+Neg+Pl+Car: немымдаэзтӧг
    немымда+Pron+Neg+Pl+Cns: немымдаэзла
    немымда+Pron+Neg+Pl+Cmpr: немымдаэзся
    немымда+Pron+Neg+Pl+Ine: немымдаэзын
    немымда+Pron+Neg+Pl+Ela: немымдаэзісь
    немымда+Pron+Neg+Pl+Ill: немымдаэзӧ
    немымда+Pron+Neg+Pl+Apr: немымдаэзлань
    немымда+Pron+Neg+Pl+Egr: немымдаэзсянь
    немымда+Pron+Neg+Pl+Prl: немымдаэзӧт
    немымда+Pron+Neg+Pl+TerI: немымдаэзӧдз
    немымда+Pron+Neg+Pl+TerII: немымдаэзви
    немымда+Pron+Neg+Pl+AprIne: немымдаэзланьын
    немымда+Pron+Neg+Pl+AprEla: немымдаэзланись
    немымда+Pron+Neg+Pl+AprIll: немымдаэзланьӧ
    немымда+Pron+Neg+Pl+AprEgr: немымдаэзланьсянь
    немымда+Pron+Neg+Pl+AprPrl: немымдаэзланьӧт
    немымда+Pron+Neg+Pl+AprTerI: немымдаэзланьӧдз
    немымда+Pron+Neg+Pl+AprTerII: немымдаэзланьви
